【裁判字號】    92,訴緝,125
【裁判日期】    920822
【裁判案由】    偽造文書等
【裁判全文】
台灣板橋地方法院刑事判決                        九十二年度訴緝字第一二五號
    公  訴  人  台灣板橋地方法院檢察署檢察官
    被      告  乙○○
右列被告因偽造文書等案件，經檢察官提起公訴（九十一年度偵字第一三０九二號、
九十一年度偵緝字第七六三號）及移
院判決如左：
    主  文
乙○○連續於夜間侵入住宅竊盜，累犯，處有期徒刑貳年；又行使偽造私文書，足以
生損害於公眾及他人，累犯，處有期徒刑陸月，台北縣警察局海山分局江翠派出所九
十一年七月十六日訊問（調查）筆錄上偽造「柯自在」之署押枚、指印陸枚、台北
縣政府警察局海山分局搜索筆錄、扣押筆錄上偽造「柯自在」之署押及指印各枚、
台北縣政府警察局海山分局扣押物品目錄表上偽造「柯自在」之署押、指印各肆枚均
沒收之；應執行有期徒刑貳年肆月，台北縣警察局海山分局江翠派出所九十一年七月
十六日訊問（調查）筆錄上偽造「柯自在」之署押枚、指印陸枚、台北縣政府警察
局海山分局搜索筆錄、扣押筆錄上偽造「柯自在」之署押及指印各枚、台北縣政府
警察局海山分局扣押物品目錄表上偽造「柯自在」之署押、指印各肆枚均沒收之。
    事  實
一、乙○○前於民國（下同）八十二年間因違反麻醉藥品管理條例案件及藥事法案件
    ，經本院分別判處有期徒刑三月與五月，應執行有期徒刑六月確定；又於八十二
    年間因強盜、竊盜案件，經本院分別判處有期徒刑五年二月、七月，應執行有期
    徒刑五年六月確定，並於八十四年八月二日因縮短刑期假釋出監，縮刑期滿日期
    為八十八年二月三日。猶不知悔改，因沾染吸食毒品海洛因之惡習，為籌錢購買
    毒品遂基於意圖為自己不法所有之概括犯意，先於九十年八月二十三日凌晨二、
    三時許之夜間，見位於台北縣板橋市○○街一三二號四樓郭友諒之住處並未上鎖
    ，乃侵入其內竊取郭友諒所有之摩托羅拉廠牌行動電話一支、萬通商業銀行提款
    卡與國民身分證各一張及金墜子一條（價值新台幣【下同】三千六百元）；又於
    九十一年三月十九日不詳時間，以不詳之方法，無故侵入台北縣中和市○○路一
    四八巷四十二號二樓戊○○之住處（無故侵入住宅部分未據告訴），竊取戊○○
    所有之金項鍊三條、金戒指一只，行動電話一具及現金二千元等物；復於九十一
    年七月十六日凌晨四時許之夜間，見位於台北縣板橋市○○路三一二巷七號三樓
    甲○○之住處並未上鎖，乃無故侵入其內並動手竊取甲○○所有之玉鍊子一條、
    玉戒指一只、匯通銀行信用卡二張（起訴書誤為三張）、黑色皮包一個（起訴書
    漏載）現金一萬零九百元整；再於同日凌晨五時許之夜間，見台北縣板橋市○○
    街三十五巷十弄二號二樓己○○之住處未上鎖，乃侵入其內竊取己○○所有皮包
    一個、現金一萬一千元、港幣、越幣、南斯拉夫幣等（共值約新台幣三千元）、
    哈電族字典一台、行動電話手機一支、信用卡三張、金融卡二張及健保卡一張等
    物；又於同日凌晨五時許之夜間，見位於台北縣板橋市○○街一巷九號二樓丙○○、丁○○之住處並未上鎖，遂侵入其內並竊取丙○○所有之國民身分證一張、
    駕照一張、金融卡三張、健保卡一張、現金二千四百元及丁○○所有之信用卡六
    張、金融卡二張、身分證、駕照、健保卡各一張、行動電話手機一支、隨身聽一
    台、現金五百元，適經丙○○發覺並報警處理，經警當場查獲。又乙○○為警查
    獲後，恐警員查知其有前科紀錄，竟另行起意假冒其兄柯自在之名義，在台北縣
    警察局海山分局江翠派出所訊問（調查）筆錄偽簽「柯自在」之署押三枚及指印
    六枚、該分局搜索筆錄、扣押筆錄上同意執行搜索項下偽簽「柯自在」之署押與
    指印，以表示同意查獲之警員執行搜索之意之私文書，再交付查獲之警員而予以
    行使及扣押物品目錄表偽簽「柯自在」之署押（連同指印）各四枚，足以生損害
    於警員製作筆錄之正確性及柯自在之利益（起訴書誤為逮捕通知書、偵辦刑案權
    利告知書與夜間訊問筆錄同意書）。嗣乙○○恐連累其兄柯自在，乃於警員查悉
    前，即主動供出其真實姓名為乙○○。
二、案經台北縣政府警察局海山分局、板橋分局報請台灣板橋地方法院檢察署檢察官
    偵查起訴暨台北縣政府警察局中和分局報請該署檢察官移送本院併案審理。
    理  由
一、訊據被告乙○○除否認有於九十一年三月十九日至台北縣中和市○○路一四八巷
    四十二號二樓戊○○之住處竊盜之犯行外，其餘皆坦承不諱；經查：右揭事實，
    業據被害人郭友諒、甲○○、己○○、丙○○、丁○○及戊○○等人指訴歷歷，
    並有贓物認領保管單四紙在卷可稽，此外並有台北縣警察局海山分局訊問筆錄、
    搜索扣押筆錄及扣押目錄表附卷可佐；再經警分別於被害人郭友諒、戊○○之住
    處採得之指紋，經送請內政部警政署刑事警察局鑑驗結果與被告指紋相符，有該
    局九十年九月七日（90）刑紋字第一八六０九四號及九十一年四月十日刑紋字第
    ０九一００七五八三九號鑑驗書二紙在卷可參。是被告所辯，顯屬飾卸諉責之詞
    ，不足採信。罪證明確，被告犯行洵堪認定。
二、查於搜索扣押筆錄上之同意執行搜索項下簽名，此為同意警員依刑事訴訟法第一
    百三十一條之一之規定執行搜索之意思，此屬私文書之性質。故核被告所為，係
    犯刑法第三百二十一條第一項第一款於夜間侵入住宅竊盜、第三百二十條第一項
    普通竊盜及同法第二百十六條、第二百十條行使偽造私文書之罪（起訴書漏引刑
    法第二百十條之偽造私文書罪）。又被告接續偽簽「柯自在」之署押，為偽造文
    書罪之部分行為及偽造私文書之低度行為，已為其行使之高度行為所吸收，皆不
    另論罪。又被告先後多次竊盜之犯行（普通竊盜、夜間侵入住宅竊盜），時間緊
    接，且犯罪構成要件相同，顯係基於概括犯意為之，為連續犯，應論以夜間侵入
    住宅竊盜之一罪，並加重其刑。再被告所犯上開二罪間，犯意各別、罪名互異，
    應分論併罰。末查；被告前於八十二年間因違反麻醉藥品管理條例案件及藥事法
    案件，經本院分別判處有期徒刑三月與五月，應執行有期徒刑六月確定；又於八
    十二年間因強盜、竊盜案件，經本院分別判處有期徒刑五年二月、七月，應執行
    有期徒刑五年六月確定，並於八十四年八月二日因縮短刑期假釋出監，縮刑期滿
    日期為八十八年二月三日，有台灣高等法院被告全國前案紀錄表附卷可徵。其於
    有期徒刑執行完畢後五年內再犯有期徒刑以上刑之二罪，為累犯，應遞加重其刑
    （夜間侵入住宅竊盜）或加重其刑（行使偽造私文書）。爰審酌被告之品行、智
    識程度及被告身強體壯，不知靠勞力賺錢竟為宵小歹行以及被告犯罪後之態度等
    一切情狀，各量處如主文所示之刑，並依法定其應執行之刑，以示懲儆。至台北
    縣警察局海山分局江翠派出所九十一年七月十六日訊問（調查）筆錄上偽造柯自
    在之署押三枚、指印六枚、台北縣政府警察局海山分局搜索筆錄、扣押筆錄上偽
    造柯自在之署押及指印各三枚、台北縣政府警察局海山分局扣押物品目錄表上偽
    造柯自在之署押、指印各四枚，應依刑法第二百十九條之規定沒收之。
三、至公訴人雖未起訴被告於九十一年三月十九日竊盜之犯行；惟被告確有於九十一
    年三月十九日竊取戊○○物品之犯行，已如前述，然與公訴人起訴部分有連續犯
    裁判上一罪之關係，依審判不可分之原則，應為起訴效力所及，且經檢察官移送
    併辦，本院自應一併加以審理；又查獲被告時所扣得之鋁條一支，據被告供述並
    非其所有，亦未持之作為行竊工具，故自無從於本案中宣告沒收；再被告雖於查
    獲警員查悉其假冒其兄柯自在名義應訊，即主動供出上情，惟被告於本院審理時
    逃匿，經本院通緝，始為警緝獲，故並不符刑法第六十二條「自首」必須願接受
    裁判之要件，是自無法適用刑法自首減輕其刑之規定，附此說明。
據上論斷，應依刑事訴訟法第二百九十九條第一項前段，刑法第五十六條、第三百二
十一條第一項第一款、第二百十條、第二百十六條、第二百十九條、第四十七條、第
五十一條第五款，判決如主文。
本案經檢察官高智美到庭執行職務
中    華    民    國    九   十   二    年    八    月   二  十  二     日
                                台灣板橋地方法院刑事第二庭
                                    法  官  潘  長  生
右正本證明與原本無異。
如不服本判決，應於判決送達後十日內向本院提出上訴狀 (應附繕本) ，上訴於臺灣
高等法院。
                                    書記官    陳蒼仁
中    華    民    國    九   十   二    年    九    月       十         日
附錄本案論罪科刑法條
刑法第二百十條
偽造、變造私文書，足以生損害於公眾或他人者，處五年以下有期徒刑。
刑法第二百十六條
行使第二百十條至第二百十五條之文書者，依偽造、變造文書或登載不實事項或使登
載不實事項之規定處斷。
刑法第三百二十一條
犯竊盜罪而有左列情形之一者，處六月以上五年以下有期徒刑：
一、於夜間侵入住宅或有人居住之建築物、船艦或隱匿其內而犯之者。
二、毀越門扇、牆垣或其他安全設備而犯之者。
三、攜帶兇器而犯之者。
四、結夥三人以上而犯之者。
五、乘火災、水災或其他災害之際而犯之者。
六、在車站或埠頭而犯之者。
前項之未遂犯罰之。


司法院資訊處製作；財團法人民間司法改革基金會備份。
